【裁判字號】    89,易,2825
【裁判日期】    900227
【裁判案由】    毒品危害防制條例
【裁判全文】
臺灣桃園地方法院刑事判決                        八十九年度易字第二八二五號
    公  訴  人  臺灣桃園地方法院檢察署檢察官
    被      告  甲○○
右列被告因違反毒品危害防制條例案件，經檢察官提起公訴（八十九年度毒偵緝字第
五六九號）本院判決如左：
    主  文
甲○○連續施用第二級毒品，處有期徒刑捌月。
扣案第二級毒品安非他命壹小包（毛重零點肆公克，驗餘淨重零點貳柒公克）、安非
他命殘渣袋壹只，均沒收銷燬之，吸食器壹組沒收之。
    事  實
一、甲○○前因施用第二級毒品安非他命案件，經本院於八十九年七月一日，以八十
    九年度毒聲字字第一一七號裁定送觀察、勒戒後，認無繼續施用傾向，業經台灣
    桃園地方法院檢察署檢察官於八十九年一月二十五日，以八十九年度毒偵字第一
    三八號不起訴處分確定。竟又於五年內復基於概括之犯意，自八十九年五月中旬
    某日起，至同年九月二十五日上午十時許，在桃園縣平鎮市○○路八六巷一八弄
    四號住處、桃園縣平鎮市○○路友人住處及桃園縣平鎮市○○路一六一巷二０號
    喬琪賓館內等處，連續多次施用第二級毒品安非他命，平均約一個星期施用一次
    ，一次約用零點二公克。嗣於於下述時、地分別經警查獲：
    （一）於八十九年五月二十二日上午十時許，在桃園縣警察局平鎮分局採尿送驗
          結果，呈甲基安非他命陽性反應。
    （二）於八十九年五月二十四日下午十時許，在桃園縣平鎮市○○路八十六巷十
          八弄四號住處查獲，並扣得其所有安非他命一小包（毛重０點四公克、驗
          餘淨重０點二七公克）。嗣經本院於八十九年七月十七日以八十九年度毒
          聲字第四八四八號裁定送觀察、勒戒，惟甲○○並未到案執行。
    （三）於八十九年六月二十二日下午十時十分許，在桃園縣警察局平鎮分局採尿
          送驗結果，呈甲基安非他命陽性反應。
    （四）於八十九年六月二十三日下午六時五十八分許，在桃園縣警察局平鎮分局
          採尿送驗結果，呈甲基安非他命陽性反應。
    （五）於八十九年七月十三日下午五時許，在桃園縣平鎮市○○路八十六巷十八
          弄四號為警查獲，並扣得其所有殘餘安非他命塑膠袋一只及吸食器一組。
    （六）於八十九年七月二十九日下午四時許，在桃園縣平鎮市○○路一六一巷二
          ０號喬琪賓館三０八室內為警查獲。
    （七）於八十九年七月三十日下午三時三十分許，在桃園縣警察局平鎮分局採尿
          送驗結果，呈甲基安非他命陽性反應。
    （八）於八十九年九月二十六日凌晨一時三十分許，在桃園縣平鎮市○○路四十
          一號前為警通緝查獲，經送觀察勒戒處所執行觀察、勒戒後，認有繼續施
          用毒品傾向，再經本院於八十九年十月十九日，以八十九年毒聲字第六六
          七０號裁定令入戒治處所施以強制戒治。
二、案經桃園縣警察局中壢分局暨平鎮分局報請臺灣桃園地方法院檢察署檢察官偵查
    起訴。
        理  由
一、右揭犯罪事實業據被告甲○○於本院審理中供承不諱，且被告於右揭時、地經警
    查獲時所採集之尿液，分別送請桃園縣衛生局及台灣檢驗科技股份有限公司檢驗
    結果，均呈甲基安非他命陽性反應，有該局不法藥物尿液檢定書五紙及該公司濫
    用藥物尿液檢驗報告二紙附卷可稽。而上開扣案藥物一包，經送請法務部調查局
    檢驗結果，係第二級毒品安非他命，淨重零點二七公克，有該局檢驗通知書一紙
  附卷可稽，並有上開第二級毒品安非他命一小包（毛重零點四公克，驗餘淨重零
    點二七公克）扣案及違反社會秩序維護法案件現場記錄一紙附卷為證。又被告前
    因施用第二級毒品案件，經本院於八十九年七月一日，以八十九年度毒聲字字第
    一一七號裁定送觀察、勒戒後，認無繼續施用傾向，業經台灣桃園地方法院檢察
    署檢察官於八十九年一月二十五日，以八十九年度毒偵字第一三八號不起訴處分
    確定在案乙節，亦有臺灣桃園地方法院檢察署刑案資料查註記錄表及臺灣高等法
    院被告全國前案紀錄表各一份在卷可憑，從而，被告係前犯毒品危害防制條例案
    件經免刑判決確定後，五年內再犯本件毒品危害防制條例之罪，亦堪認定。而被
    告經本院裁定送觀察、勒戒後，認有繼續施用毒品之傾向，更有本院八十九年十
    月十九日八十九年度毒聲字第六六七０號裁定，及臺灣桃園看守所附設勒戒所八
    十九年十月十二日桃所澄衛勒字第○二一三五號函附之「有繼續施用毒品傾向證
    明書」乙紙在卷足憑，是本件事證明確，被告犯行堪予認定，應予依法論科。
二、核被告甲○○所為，係犯毒品危害防制條例第十條第二項之施用第二級毒品罪，
    其施用第二級毒品安非他命前後之持有低度行為，應為施用之高度行為所吸收，
    不另論罪。其先後多次施用第二級毒品安非他命之行為，時間緊接，方法相同，
    觸犯構成要件相同之罪名，顯係基於概括犯意為之，為連續犯，應依刑法第五十
    六條規定論以一罪，並加重其刑。公訴人雖僅就被告於八十九年五月二十五日起
    ，至同年七月三十日止分別往前回溯九十六小時內某刻之施用第二級毒品安非他
    命犯行提起公訴，然檢察官就犯罪事實一部起訴者，其效力及於全部，本件被告
    自八十九年五月中旬某日起，至同年五月二十五日查獲前止及自八十九年七月三
    十日起，至同年九月二十五日止之施用部分之犯罪事實，與前揭論罪科刑之部分
    ，有連續犯之關係，已如前述，本院自應就屬於裁判上一罪之部分一併加以審判
    。爰審酌被告有多次施用具有成癮性毒品之犯行，危害身心甚鉅、被告之犯罪動
    機、目的、手段，及其品性、生活狀況、智識程度、犯罪所生危害，及犯罪後已
    坦承犯行，犯罪後態度良好等一切情狀，量處如主文所示之刑，以資懲戒。
三、扣案之安非他命一小包（毛重零點四公克，驗餘淨重零點二七公克）係屬於毒品
    危害防制條例規範之第二級毒品，應依同條例第十八第一項前段規定沒收銷燬之
。又殘餘安非他命之塑膠袋一只，與第二級毒品安非他命已無從分離，應依同條
    規定沒收銷燬之。另扣案之吸食器一組，係被告所有供犯罪所用之物，業據其陳
    明在卷，應依刑法第三十八條第一項第二款規定宣告沒收之。
據上論斷，應依刑事訴訟法第二百九十九條第一項前段，毒品危害防制條例第十條第
二項、第十八第一項前段，刑法第十一條前段、第五十六條、第三十八條第一項第二
款，判決如主文。
本案經檢察官鄭重文到庭執行職務。
中      華      民      國    九十      年      二      月    二十七    日
                                臺灣桃園地方法院刑事第一庭
                                        法  官   陳  永  來
右正本證明與原本無異。
如不服本判決，應於判決送達後十日內向本院提出上訴狀( 應附繕本 )，上訴於
臺灣高等法院。
                                        書記官   洪  明  媚
中        華        民        國   九十   年   二   月    二十七    日
附錄論罪科刑依據之法條：毒品危害防制條例十條第第二項。
施用第二級毒品者，處三年以下有期徒刑。


司法院資訊處製作；財團法人民間司法改革基金會備份。
